【裁判字號】    98,訴,1475
【裁判日期】    981130
【裁判案由】    強盜等
【裁判全文】
臺灣高雄地方法院刑事判決              98年度訴字第1475號
公  訴  人  臺灣高雄地方法院檢察署檢察官
被      告  甲○○
                    號
                    （
指定辯護人  本院公設辯護人黃文德
上列被告因強盜等案件，經檢察官提起公訴（98年度偵字第2476
1 號），本院判決如下：
    主  文
甲○○共同犯攜帶兇器強盜罪，處有期徒刑柒年貳月。
    事  實
一、甲○○與黃天助（另案偵辦中）共同基於意圖為自己不法所
    有之強盜犯意聯絡，於民國97年3 月21日凌晨4 時許（起訴
    書誤載為98年8 月27日下午5 時40分許），共同搭乘不詳車
    號之機車前往高雄縣林園鄉○○路321 號「乙○○○」，2
    人進入上址店內後，由黃天助持其所有客觀上足以對人生命
    、身體產生危害、可供兇器使用之武士刀1 支（未扣案），
    在店內櫃臺外向店員丙○○恫稱「搶劫」等語，甲○○見丙
    ○○不從，便接過武士刀並至櫃臺內抵住丙○○，要求丙○
    ○打開店內收銀機，以此強暴方式至丙○○不能抗拒而將收
    銀機打開，甲○○、黃天助乃搜刮收銀機內現金新臺幣（下
    同）2 萬元得手後旋即騎乘上開機車逃逸，所得財物則平分
    花用。嗣黃天助因另涉強盜案件經警拘提後，始供出上情而
    查獲甲○○。
二、案經高雄縣政府警察局林園分局報請臺灣高雄地方法院檢察
    署檢察官偵查起訴。
    理  由
壹、證據能力部分：
一、按被告以外之人於偵查中向檢察官所為陳述，除顯有不可信
    之情況者外，得為證據，刑事訴訟法第159 條之1 第2 項定
    有明文。本件證人即同案被告黃天助於檢察官偵查中具結後
    所為之證述，並無何顯不可信之情況，依上說明，其於偵查
    中之證言自均具有證據能力。
二、按被告以外之人（包括證人、鑑定人、告訴人、被害人及共
    同被告等）於審判外之陳述雖不符刑事訴訟法第159 條之1
    至之4 等4 條之規定，而經當事人於審判程序同意作為證據
    ，法院審酌該言詞陳述或書面陳述作成時之情況，認為適當
    者，得為證據。刑事訴訟法第159 條之5 第1 項定有明文。
    查證人即同案被告黃天助、丙○○於警詢時之證述，其性質
    雖屬傳聞證據，且當事人均已知上述證據乃傳聞證據，於本
    院審理時均同意作為證據（參本院卷第47～48頁），本院審
    酌上開證據與本案犯罪事實具有關連性且無不當取得之情形
    ，認為以之作為本案之證據亦屬適當，揆諸前開規定，上開
    證人之證言均應具有證據能力。
三、卷附照片共4 紙（參偵卷第25、45頁），係傳達照相當時現
    場情況，而透過照片傳達情形與現場實況在內容上之一致性
    ，透過機械之正確性加以保障，即照片並不存在人對現實情
    形之知覺、記憶所經常發生的表現錯誤，是認照片之性質係
    非供述證據，並無傳聞法則之適用，且亦別無證據證明上開
    蒐證照片有經偽造、變造或不法之情形，自有證據能力。
貳、實體部分：
一、上開犯罪事實，業據被告甲○○於本院審理時坦承不諱，核
    與證人即同案被告黃天助、證人丙○○於警詢、偵查中之證
    述相符，並有照片4 紙在卷可稽，足認被告上開自白核與事
    實相符，是本件事證明確，被告犯行，洵堪認定。
二、按刑法第330 條第1 項之攜帶兇器強盜罪，係以行為人攜帶
    兇器強盜為其加重條件；此所謂兇器，其種類並無限制，凡
    客觀上足對人之生命、身體、安全構成威脅，具有危險性之
    兇器均屬之，且祇須強盜時攜帶此種具有危險性之兇器為已
    足，並不以攜帶之初有行兇之意圖為必要（最高法院95年度
    台上字第3328號判決意旨參照）。本件被告甲○○與黃天助
    持以強盜之武士刀1 把，長度約30公分，質地為金屬材質等
    情，業據被告於本院審理時坦承在卷（參本院卷第50頁），
    顯見質地堅硬，依社會一般觀念均足以對人之生命、身體安
    全構成威脅，在客觀上顯然具有危險性，應屬兇器。故核被
    告所為，係犯刑法第330 條第1 項之攜帶兇器強盜罪。起訴
    書贅載被告所犯法條為刑法第321 條第1 項第3 款部分，業
    據公訴檢察官當庭更正（參本院卷第47頁），核無不合。又
    被告與另案被告黃天助間，就上開攜帶兇器強盜犯行，有犯
    意聯絡及行為分擔，為共同正犯。另被告之犯罪時間係97年
    3 月21日凌晨4 時許，起訴書誤認其犯罪時間為98年8 月27
    日，因而認被告此部分犯行係構成累犯，容有誤會，惟此部
    分亦經公訴檢察官當庭更正（參本院卷第47頁），本院即無
    庸另予刪除，併此敘明。爰審酌被告身強力壯、不圖進取，
    竟與黃天助持客觀上足供兇器使用之武士刀，以強暴之方式
    強盜被害人丙○○之財物，危害社會治安甚鉅，惡性非輕；
    惟念其犯後已坦承犯行，態度尚可，所強盜之財物僅2 萬元
    ，尚非至鉅，及其動機、手段、目的等一切情狀，量處如主
    文所示之刑，以示懲儆。至公訴檢察官雖當庭求處被告有期
    徒刑9 年，然本院審酌上情認檢察官求刑尚嫌過重，應以主
    文所示之刑較為適當，另被告甲○○持以作案之武士刀1 把
    業已滅失等情，亦據被告甲○○供承在卷，爰不另予宣告沒
    收，均附此敘明。
據上論斷，應依刑事訴訟法第299 條第1 項前段，刑法第28條、
第330 條第1 項，判決如主文。
本案經檢察官余彬誠到庭執行職務。
中    華    民    國    98    年    11    月    30    日
                  刑事第十五庭  審判長法  官  莊珮君
                                      法  官  吳佳樺
                                      法  官  王俊彥
如不服本判決應於收受判決後10日內向本院提出上訴書狀，並應
敘述具體理由。其未敘述上訴理由者，應於上訴期間屆滿後20日
內向本院補提理由書(均須按他造當事人之人數附繕本)「切勿逕
送上級法院」。
以上正本證明與原本無異。
中    華    民    國    98    年    11    月    30    日
                                      書記官  鄭永媚
附錄本案論罪法條：
中華民國刑法第330 條
（加重強盜罪）
犯強盜罪而有第321 條第1 項各款情形之一者，處7 年以上有期
徒刑。
前項之未遂犯罰之。


司法院資訊處製作；財團法人民間司法改革基金會備份。
